臺北高等行政法院判決　　　　　　　　　　　　　　　九十年度訴字第四九五一號
　　　　　　　　　　　　　　　.
　　原　　　告　中國國際商業銀行股份有限公司
　　代　表　人　甲○○董事長.
　　訴訟代理人　張睿文律師
　　被　　　告　新竹市稅捐稽徵處
　　代　表　人　乙○○處長）.
　　訴訟代理人　丙○○
　　　　　　　　丁○○
右當事人間因地價稅事件，原告不服財政部中華民國九十年五月二十五日台財訴字第
○九○一三五二○一九號再訴願決定，提起行政訴訟。本院判決如左：
　　主  文
原告之訴駁回。
訴訟費用由原告負擔。
　　事  實
緣原告所有坐落新竹市○○段三六九、三七四地號二筆土地（下稱系爭土地），係分
租予訴外人新竹化工實業股份有限公司（下稱新竹化工公司）供作工廠使用，原按工
業用地稅率課徵地價稅，惟經被告於民國（下同）八十四年四月十一日派員實地勘查
結果，發現該廠現況並無進行工業生產之跡象，乃於八十四年四月十二日以八四新市
稅財字第二三五四四三號函詢新竹市政府建設局結果，查知新竹化工公司位於新竹市
○○街一一一號（門牌整編前為水源街七十七號）工廠，業經前台灣省政府建設廳以
八十四年五月四日八十四建一字第二○四三七九號函註銷工廠登記在案。被告乃自八
十五年起改按一般用地稅率課徵系爭土地之地價稅。原告對八十六年度之地價稅不服
，申請復查，未獲變更，提起一再訴願，遞遭決定駁回，遂向本院提起行政訴訟。茲
摘敘兩造訴辯意旨如次：
甲、原告方面：
一、聲明：求為判決再訴願決定、訴願決定及原處分均撤銷。
二、陳述：
１、新竹化工公司欲提升產業層次，乃於八十四年四月二十日先行以書面向新竹市政
    府申請變更工業類別為「電腦週邊設備、電機產品」，而依新竹市政府同年月二
    十六日八四府建商字第一三○一四五號函示：「嗣原新竹化工實業股份有限公司
    新竹廠核准註銷登記後再行核辦」，新竹化工公司始自動申請原新竹廠註銷工廠
    登記，惟系爭土地上之廠房並未拆遷，仍配合該公司繼續作為工業相關使用，並
    無變更使用或無進行工業使用情事，此有新竹化工公司繳納之八十六年電費收據
    、自來水費收據、八十六年度銷售產品開立之統一發票、八十六年度營利事業結
    算申報書之營業成本明細表、八十六年度台北市營業人銷售額與稅額申報書等，
    及被告核發之統一發票購買證可參，足證新竹化工公司確有生產及作業，故被告
    逕依其派員實地勘查之結果，遽認「該廠現況並無進行工業生產跡象」，顯非正
    確。且系爭土地租予新竹化工公司迄今，現況並未改變，八十四年之前既可按工
    業用地稅率課徵地價稅，即毋庸另行提出申請，應仍可繼續按工業用地稅率課徵
    地價稅，非得由被告逕行片面取消原有優惠稅率。
２、參照財政部六十九年五月二十八日台財稅字第三四二四四號函釋：「原工廠用地
    之工廠雖已停工，但仍作該公司銷售北部產品之儲運及運轉使用，倘經證實仍符
    按核定規劃使用者，可繼續適用工業用地稅率課徵地價稅。」、八十一年八月二
    十一日台財稅字第八一○三○三七一九號函釋：「工業用地於註銷工廠登記後出
    租，如符規定，可繼續適用特別稅率。」、八十四年五月二十五日台財稅字第八
    四一六二五一○二號函釋：「工業用地於七十九年間出租與他公司使用，經查明
    使用情形未變更，雖至八十四年始取得工廠登記證，仍許溯及由七十九年起適用
    工業用地稅率徵地價稅。」、八十六年八月十四日台財稅字第八六○四八○三三
    六號函釋：「工業用地開發期間及開發完成未出售供興辦工業人使用前，宜適用
    工業用地稅率。」等意旨，倘依原核定規劃使用情形未有變更，僅憑被告所謂「
    該廠現況並無進行工業生產跡象」之表象或原工廠登記註銷等情，尚不足排除同
    一基地之繼續適用特別稅率。況財政部不乏有溯及新工廠登記完成前，繼續適用
    工業用地特別稅率，且工業用地於開發期間，亦以工業用地特別稅率課徵地價稅
    等案例。從而，縱被告所稱「該廠現況並無進行工業生產跡象」之主張屬實，惟
    新竹化工公司非不能適用工業用地稅率，據以課徵地價稅。另參照工廠管理輔導
    法相關規定，工廠土地是否適用工業用地特別稅率，並不以是否完成工廠登記程
    序為斷，而應以實際使用情形加以判斷，查新竹化工公司當初確實有興建新工廠
    之計畫，舊工廠設備亦未拆遷，雖因財務問題未能興建新廠，該土地雖非直接作
    為工業生產使用，惟現況仍係作為倉儲、貨物轉運站等工業使用，土地稅法第十
    八條之解釋不應僅侷限於直接作為工業生產使用者為限。
３、次按「行政行為，非有正當理由，不得為差別待遇。」、「行政行為，應以誠實
    及信用之方法為之，並應保護人民正當合理之信賴。」、「行政機關就該管行政
    程序，應於當事人有利及不利之情形，一律注意。」行政程序法第六條、第八條
    及第九條定有明文。新竹化工公司固有欲提升產業層次而註銷工廠登記之實，惟
    係依新竹市政府八十四年四月二十六日八四府建商字第一三○一四五號函示：「
    俟原新竹化工實業股份有限公司新竹廠核准註銷登記後再行核辦」所為，誠非新
    竹化工公司之本意，故新竹化工公司既因上開事由而為註銷登記，被告應受前開
    指示之拘束，否則即違平等原則、誠信原則及信賴保護原則。
４、綜上所述，被告遽論新竹化工公司自八十四年四月停工迄今，皆未有從事工廠生
    產使用或作設廠業務，按一般稅率課徵系爭土地之地價稅，顯有未盡詳查之誤，
    一再訴願決定遞予駁回，亦有未適用法條及怠於注意之疵。
乙、被告方面：
一、聲明：求為判決駁回原告之訴，訴訟費用由原告負擔。
二、陳述：
１、按「供左列事業直接使用之土地，按千分之十計徵地價稅，但未按目的事業主管
    機關核定規劃使用者，不適用之：工業用地、礦業用地。．．」、「已核定按千
    分之十稅率課徵地價稅之土地，如逾目的事業主管機關核定之期限尚未按核准計
    劃完成使用或停工，停止使用滿一年以上者，應由土地所有權人申請按一般用地
    課稅。」、「依土地稅法第十七條及第十八條規定得適用特別稅率之用地，土地
    所有權人應於每年（期）地價稅開徵四十日前提出申請，逾期申請者，自申請之
    次年開始適用。前已核定而用途未變更者，以後免再申請。適用特別稅率之原因
    、事實消滅時，應即向主管稽徵機關辦理申報。」、「土地所有權人，申請適用
    本法第十八條特別稅率計徵地價稅者，應填具申請書，並依左列規定，向主管稽
    徵機關申請核定之：一、工業用地：應檢附工業主管機關核准之使用計畫書圖或
    工廠設立許可證及建造執照等文件。其已開工生產者，應檢附工廠登記證。」平
    均地權條例第二十一條第一項（同土地稅法第十八條）、同條例施行細則第三十
    三條第三項、土地稅法第四十一條、同法施行細則第十四條第一項第一款分別定
    有明文。次按「土地稅法第十八條規定，工業用地按千分之十計徵地價稅，但未
    按核定規劃使用者不適用之。至於是否已按核定規劃開始使用，應由工業興辦人
    或土地所有權人，向工業主管機關取證，稽徵機關憑以按特別稅率課徵地價稅。
    工業用地之規劃使用，既係須經工業主管機關核定，其是否已按規劃開始使用，
    自宜以工業機關之認定為準。」、「依土地稅法第十七條及第十八條規定，得適
    用特別稅率之用地，於適用特別稅率之原因、事實消滅時，應自其原因、事實消
    滅之次期起恢復，按一般用地稅率計徵地價稅。」財政部六十八年九月十四日台
    財稅第三六四七二號及八十年五月二十五日台財稅第000000000號分別
    函釋在案。
２、系爭土地係出租予訴外人新竹化工公司供作廠房使用，原按工業用地稅率課徵地
    價稅，惟經被告於八十四年四月十一日依八十四年度地價稅減免稅地等土地清查
    工作計畫，派員實地勘查結果，發現該廠並無進行工業生產之跡象，乃於八十四
    年四月十二日以八四新市稅財字第二三五四四三號函詢新竹市政府建設局，有關
    新竹化工公司有無辦理停工？於何時停工？其副本亦函送該公司。經其函復，得
    知該公司位於新竹市○○街一一一號（門牌整編前為水源街七十七號）之工廠，
    業經前台灣省政府建設廳以八十四年五月四日八十四建一字第二○四三七九號函
    註銷工廠登記在案，被告乃自八十五年起改按一般用地稅率課徵系爭土地之地價
    稅。
３、原告雖經新竹市政府以八十四年六月二十九日八四府建商字第一三○二五三號函
    核准工廠設立許可，並另向建管單位申請建造執照中，惟經被告於八十四年五月
    二十九日以八四新市稅財字第一六八七八號函提示新竹化工公司新廠設立許可後
    ，得依土地稅法第四十一條等相關規定，申辦工業用地特別稅率核課地價稅，惟
    迄今原告或新竹化工公司並未依土地稅法第四十一條規定之期間及同法施行細則
    第十四條規定檢附工廠設立許可證及建造執照等文件，向被告提出申請。且參照
    新竹市政府八十七年二月十六日八七府建商字第一四○三四○號函所載：「原告
    八十四年六月二十六日新申請工廠設立許可已逾期失效，迄目前為止，該用地未
    領營利事業登記及工廠登記。」，嗣被告於八十八年三月一日以八八新市稅法字
    第八八二○五二七二號函請新竹市政府查證系爭土地自八十七年二月十六日迄今
    有無作工業使用？案經新竹市政府於八十八年三月八日以（八八）市建商字第二
    三五八號函復，略以：「本府工廠登記檔案，目前情形仍如本府八十七年二月十
    六日八七府建商字第一四○三四○號函復內容。」。另參照原告提供之八十六年
    電費收據所載，經常用電度數自八十六年五月十六日起均為零，又參照原告提供
    之八十六年自來水費收據六紙所載使用金額，亦於一、一二六元至三○○元之間
    （另二紙自來水費收據金額分別為七、六二四元及五○○元並未載明列帳月份）
    ，較一般家庭用水量少，如何能維持工廠運作，誠有疑義。況參照新竹化工公司
    八十六年度營利事業所得稅結算申報書會計師簽證報告，亦載明新竹廠已停工；
    且新竹廠八十六年度營業稅申報資料，其進項金額及銷售額均為零，足證該工廠
    已無進行工業生產之事實。至原告所提新竹化工公司八十六年度銷售產品開立之
    統一發票，係台北市總公司開立之發票（統一發票載有「　」字樣），所提八十
    六年度營利事業結算申報書之營業成本明細表，無法區別與該公司新竹廠之各別
    營業情形，至於八十六年度台北市營業人銷售額與稅額申報書，係向台北市稅捐
    稽徵處申報其於台北市之營業稅（非關該公司新竹廠之營業情形），顯見新竹化
    工公司於八十四年間停工後迄今，皆未從事工廠生產使用，或作設廠業務，原告
    稱確有生產及作業云云，尚待斟酌。故被告按一般用地稅率課徵系爭土地八十六
    年度地價稅計新台幣（下同）四、八六七、五一三元（原告於八十六年十二月五
    日繳納），洵無違誤。
４、原告援引財政部六十九年五月二十八日台財稅字第三四二四四號、八十一年八月
    二十一日台財稅字第八一○三○三七一九號、八十四年五月二十五日台財稅字第
    八四一六二五一○二號及八十六年八月十四日台財稅字第八六○四八○三三六號
    函釋意旨，主張倘新竹化工公司依原核定規劃使用情形未有變更，僅憑被告所謂
    「該廠現況並無進行工業生產跡象」之表象或原工廠登記之註銷，不足排除同一
    基地之繼續適用特別稅率云云。惟按財政部八十六年九月四日台財稅第八六○五
    一五八三○號函釋：「工業用地是否符合按核定規劃使用，依規定仍宜由土地所
    有權人向工業主管機關取證，稽徵機關始得憑以按工業用地稅率課徵地價稅；倘
    當事人無法取得工業主管機關出具仍按核定規劃使用之證明文件，如經稽徵機關
    查明工廠確已停工，應自其實際停工逾一年之次年期起恢復按一般稅率課徵地價
    稅。」之意旨，原告既無工業主管機關出具之證明文件，原工廠登記證亦早於八
    十四年經前台灣省政府建設廳註銷，而原告於八十四年六月二十六日向工業主管
    機關新竹市政府申請之工廠設立許可又逾期失效，則原告自無上開財政部函釋之
    適用。
５、其次，基於同一事實之系爭土地八十八年度地價稅事件，前經鈞院黃法官本仁於
    九十年六月十二日實地勘查，以及被告於同年三月二十八日、六月二十八日數次
    實地勘查新竹化工公司，得知以下結果：(1)該廠建築物已腐朽破敗不堪，建築外
    層表面陳舊斑駁，或有窗戶破裂、門戶卻無玻璃、門面阻攔等而致空洞或有屋頂
    塌陷建築物遭截斷致鋼筋外露，且區內雜草叢生，鋼管、鐵片、鐵架鏽蝕。(2)九
    十年六月十二日會同黃法官本仁進行實地勘查，發現廠內破損依舊，廠房內堆放
    一些舊乙炔瓶，有二、三名工人在整理、油漆，另堆放一些綁好裝了半滿東西之
    新袋子，還有一台機器及一些大生鏽舊桶，原告主張此係作工業使用，惟該廠房
    四周牆壁多已朽壞，不須經大門即可進出。又其屋頂亦因廠房年久失修，有多處
    漏洞，乙炔瓶、機器、袋子、大生鏽舊桶皆置於牆壁朽壞處或屋頂漏洞處，若逢
    下雨，必淋溼，且任何人皆容易進出，廠區大門破舊，並無守門者。此有被告九
    十年六月八日九十新市稅法字第九○二○五五六三號及九十年八月一日九十新市
    稅法字第九○二○六二四三號函可參。綜觀數次實地查核結果，無從證實原告確
    作工業使用，且以該工廠目前景象及狀態觀之，難謂新竹化工公司仍依原核定規
    劃使用，則原告既未取得工業主管機關出具仍按核定規劃使用之證明文件，且經
    被告實地勘察該工廠確已停工，並參酌新竹市政府建設局、前台灣省政府建設廳
    及新竹化工公司八十六年度營利事業所得稅結算申報書會計師簽證報告所載新竹
    廠已停工等相關資料，被告按一般用地稅率課徵系爭土地八十六年度之地價稅，
    即無違誤。
６、原告主張新竹化工公司固有註銷工廠登記之實，惟係依新竹市政府八十四年四月
    二十六日八四府建商字第一三○一四五號函指示：「俟原新竹化工實業股份有限
    公司新竹廠核准註銷登記後再行核辦」所為，誠非新竹化工公司之本意，否則被
    告有違平等原則、誠信原則及信賴保護原則云云。惟上開函已明確指示「俟原新
    竹化工實業股份有限公司新竹廠核准註銷登記後『再行核辦』」，而新竹化工公
    司之工廠登記經前台灣省政府建設廳以八十四年五月四日八十四建一字第二○四
    三七九號函註銷後，復經被告於八十四年五月二十九日以八四新市稅財字第一六
    八七八號函請原告於新廠設立許可後，得依土地稅法第十八條、四十一條及同法
    施行細則第十四條規定，申辦工業用地特別稅率核課，惟原告迄今仍未依規辦理
    。另參照新竹市政府於八十七年二月十六日以八七府建商字第一四○三四○號函
    告，新竹化工公司工廠登記於八十四年五月四日經前台灣省政府建設廳註銷後，
    於同年六月二十六日曾向該府申請新工廠設立許可，惟已逾期失效，迄今該用地
    未領營利事業登記及工廠登記。又經被告進行實地勘查之結果，新竹化工公司於
    八十四年間停工後迄今，皆未從事工廠生產使用，或作設廠業務，未如原告主張
    依原規劃使用，其自始未依新竹市政府函指示「再行核辦」甚明。被告依法核定
    系爭土地自八十五年起改按一般用地稅率課徵地價稅，係依公平原則核實課稅，
    並無違反誠信、信賴保護及平等原則。況系爭土地緣於同一事實之八十五年度及
    八十八年度地價稅行政救濟案，分別經行政法院（現改制為最高行政法院）八十
    八年度判字第三五五八號及鈞院八十九年度訴字第二三八三號判決駁回原告之訴
    在案；另八十七年度地價稅部分，原告已向最高行政法院提起行政訴訟，迄今尚
    未判決；又八十九年度地價稅部分，業經新竹市政府訴願決定駁回在案。
７、綜上所述，被告於八十四年依地價稅清查結果，新竹化工公司已停工未從事生產
    ，工廠登記亦經前台灣省政府建設廳以八十四年五月四日八十四建一字第二○四
    三七九號函註銷在案，原告既未取得目的主管機關核發之按核定規劃使用證明，
    被告核定自八十五年起改按一般用地稅率課徵地價稅，並無違誤。原告如欲適用
    特別稅率課徵地價稅，應重新取得目的事業主管機關之核定並向被告提出優惠稅
    率之申請。被告曾於八十四年五月二十九日以八四新市稅財字第一六八七八號函
    提示原告於新廠設立許可後，得依土地稅法第十八條、第四十一條及同法施行細
    則第十四條規定，申辦工業用特別稅率核課，被告已盡告知義務，惟原告迄今未
    依規辦理。又參照新竹市政府於八十七年二月十六日以八七府建商字第一四○三
    四○號函告新竹化工公司之工廠登記於八十四年五月四日經前台灣省政府建設廳
    註銷後，於同年六月二十六日曾向該府申請新工廠設立許可，惟已逾期失效，迄
    今該等用地未領營利事業登記及工廠登記。況經被告數次現場實地勘查結果，新
    竹化工公司於八十四年間停工後迄今，皆未從事工廠生產使用，或作設廠業務。
    是被告依平均地權條例第二十一條第一項（同土地稅法第十八條）、同條例施行
    細則第三十三條第三項、土地稅法第四十一條、同法施行細則第十四條第一項第
    一款、財政部六十八年九月十四日台財稅第三六四七二號及八十年五月二十五日
    台財稅第000000000號函釋規定，按一般用地稅率課徵系爭土地八十六
    年度地價稅計四、八六七、五一三元，即無違誤，復查及一再訴願決定遞予維持
    ，亦無不合。
  　理  由
一、原告九十年七月二十七日起訴時，其代表人原為李庸三，嗣變更為甲○○，茲由
    其具狀聲明承受訴訟，核無不合，應予准許。
二、按「供左列事業直接使用之土地，按千分之十計徵地價稅，但未按目的事業主管
    機關核定規劃使用者，不適用之：一、工業用地、礦業用地。．．」、「已核定
    按千分之十稅率課徵地價稅之土地，如逾目的事業主管機關核定之期限尚未按核
    准計畫完成使用或停工、停止使用滿一年以上者，應由土地所有權人申請按一般
    用地課稅。」、「依第十七條及第十八條規定，得適用特別稅率之用地，土地所
    有權人應於每年（期）地價稅開徵四十日前提出申請，逾期申請者，自申請之次
    年期開始適用。前已核定而用途未變更者，以後免再申請。適用特別稅率之原因
    、事實消滅時，應即向主管稽徵機關申報。」、「土地所有權人，申請適用本法
    第十八條特別稅率計徵地價稅者，應填具申請書，並依左列規定，向主管稽徵機
    關申請核定之：一、工業用地：應檢附工業主管機關核准之使用計畫書圖或工廠
    設立許可證及建造執照等文件。其已開工生產者，應檢附工廠登記證。」分別為
    平均地權條例第二十一條第一項第一款（同土地稅法第十八條第一項第一款）、
    同條例施行細則第三十三條第三項、土地稅法第四十一條、同法施行細則第十四
    條第一項第一款所明定。次按「土地稅法第十八條規定，工業用地按千分之十計
    徵地價稅，但未按核定規劃使用者不適用之。至於是否已按核定規劃開始使用，
    應由工業興辦人或土地所有權人，向工業主管機關取證，稽徵機關憑以按特別稅
    率課徵地價稅。工業用地之規劃使用，既係須經工業主管機關核定，其是否已按
    核定規劃開始使用，自宜以工業主管機關之認定為準。」、「依土地稅法第十七
    條及第十八條規定，得適用特別稅率之用地，於適用特別稅率之原因、事實消滅
    時，應自其原因、事實消滅之次期起恢復按一般用地稅率課徵地價稅。」財政部
    六十八年九月十四日台財稅第三六四七二號及八十年五月二十五日台財稅第00
    0000000號分別函釋在案，核與相關稅法規定並無違背，自得予以援用。
三、本件原告所有系爭土地，租予訴外人新竹化工公司供作工廠使用，原按工業用地
    稅率課徵地價稅，嗣經被告於八十四年四月十一日派員實地勘查結果，新竹化工
    公司並無進行工業生產跡象，乃於同年四月十二日函詢新竹市政府建設局結果，
    系爭土地之工廠業經前台灣省政府建設廳以八十四年五月五日八十四建一字第二
    ○四三七九號函准註銷工廠登記在案，被告乃自八十五年起改按一般用地稅率課
    徵地價稅。原告不服，對八十五年起各年度之地價稅，分別逐年提起行政救濟，
    本件係對八十六年地價稅，循序申請復查、提起一再訴願，均遭駁回後，復起訴
    主張其所有系爭土地，租予新竹化工公司設工廠，原按工業用地稅率課徵地價稅
    ，雖於八十四年註銷工廠登記，惟未變更土地使用性質，實際仍繼續作為工業相
    關使用，被告卻改按一般用地稅率課徵八十六年地價稅，顯有違誤（詳如事實欄
    所載）云云。惟查：
１、原告所有系爭土地，八十四年四、五月間先後經被告派員實地勘查及函查結果如
    上所述，非屬工業事業直接使用之土地，被告於次年即八十五年起改按一般用地
    稅率課徵地價稅，原告對八十五年地價稅部分不服，循序起訴結果，經行政法院
    （現改制為最高行政法院）於八十八年九月三十日以八十八年度判字第三五五八
    號判決駁回原告之訴確定在案，有判決書附原處分卷可稽，復為兩造所不爭，該
    確定判決就原告所有系爭土地於八十五年非屬工業事業直接使用之土地之重要爭
    點既已為判斷，且確認被告改依一般用地稅率課徵原告八十五年地價稅並無違誤
    ，自具既判力及拘束力，本院不得為相反之判斷。從而，原告所有系爭土地原作
    工業直接使用之事實既已改變，且經被告自八十五年起改依一般用地稅率課徵地
    價稅確定在案，則嗣後原告如欲適用工業用地特別稅率課徵地價稅，應於法定期
    限內填具申請書及檢附規定文件，向主管稽徵機關申請核定之。迺被告於八十四
    年五月二十九日以八四新市稅財字第一六八七八號函請原告於新竹化工公司新廠
    設立許可後，得依土地稅法第四十一條等相關規定，申辦工業用地特別稅率核課
    地價稅，惟原告並未依示於法定期限內填具申請書及檢附規定文件，向主管稽徵
    機關申請核定按工業用地特別稅率課徵其八十六年地價稅，則被告仍續按一般用
    地稅率課徵其八十六年地價稅，揆諸前揭規定及函釋意旨，自無不合。
２、原告雖提出新竹化工公司繳納之八十六年電費收據、自來水費收據、八十六年度
    銷售產品開立之統一發票、八十六年度營利事業結算申報書之營業成本明細表、
    八十六年度台北市營業人銷售額與稅額申報書及被告核發之統一發票購買證，以
    為新竹化工公司有生產作業之證明，惟仍無解其並未依規定向被告申請核定按工
    業用地特別稅率課徵其八十六年地價稅之事實，況上開資料業經被告辯明不足為
    系爭土地於八十六年有按目的事業主管機關核定規劃使用之證明。
３、至原告主張新竹化工公司係依新竹市政府八十四年四月二十六日八四府建商字第
    一三○一四五號函指示註銷工廠登記，則被告亦應受該指示拘束，否則即違平等
    原則、誠信原則及信賴保護原則云云。然上開函已明確指示「俟原新竹化工實業
    股份有限公司新竹廠核准註銷登記後『再行核辦』」，且新竹化工公司之工廠登
    記經前台灣省政府建設廳以八十四年五月四日八十四建一字第二○四三七九號函
    註銷後，被告曾於八十四年五月二十九日以八四新市稅財字第一六八七八號函請
    原告於新廠設立許可後，得依土地稅法第十八條、第四十一條及同法施行細則第
    十四條規定，申辦工業用地特別稅率核課地價稅，惟原告並未依示於法定期限內
    填具申請書及檢附規定文件，向主管稽徵申請核定之。另參照新竹市政府八十七
    年二月十六日八七府建商字第一四○三四○號函略以，新竹化工公司工廠登記於
    八十四年五月四日經前台灣省政府建設廳註銷後，於同年六月二十六日曾向該府
    申請新工廠設立許可，惟該工廠設立許可已逾期失效，迄今該用地未領營利事業
    登記及工廠登記等語。則新竹化工公司未依新竹市政府函指示「再行核辦」甚明
    。被告依法核定系爭土地自八十五年起改按一般用地稅率課徵地價稅，係依公平
    原則核實課稅，並無原告所指違反平等原則、誠信原則及信賴保護原則之可言。
四、綜上所述，本件原處分認事用法，均無違誤，一再訴願決定遞予維持，俱無不合
    。原告猶執前詞聲明撤銷，難謂為有理由，應予駁回。
五、兩造其餘攻擊防禦方法均與本件判決結果不生影響，故不逐一論述，併此敘明。
據上論結，本件原告之訴為無理由，爰依行政訴訟法第九十八條第三項前段，判決如
主文。
中　　華　　民　　國　　九十一　　　年　　　八　　　　月　　二十二　　　日
                           臺 北 高 等 行 政 法 院  第六庭
           　　　　　　　　　　　　　　　　　審判長 法　官  林樹埔
           　　　　　　　　　　　　　　　　　　　　 法　官  闕銘富
           　　　　　　　　　　　　　　　　　　　　 法　官  曹瑞卿
右為正本係照原本作成。
如不服本判決，應於送達後二十日內向本院提出上訴狀並表明上訴理由，如於本判決
宣示後送達前提起上訴者，應於判決送達後二十日內補提上訴理由書（須按他造人數
附繕本）。
中　　華　　民　　國　　九十一  　　年　　　八　  　　月　　二十二  　　日
            　　　　　　　　　　　　　　    　      書記官  方偉皓
。
